【裁判字號】    95,簡,30
【裁判日期】    950303
【裁判案由】    竊盜等
【裁判全文】
臺灣板橋地方法院簡易庭刑事判決          95年度簡字第30號
聲  請  人  臺灣板橋地方法院檢察署檢察官
被      告  丙○○
上列被告因竊盜等案件，經檢察官聲請以簡易判決處刑（94年度
速偵字第1700號）及併案審理（94年度偵字第19834 號），本院
判決如下：
    主  文
丙○○連續竊盜，累犯，處有期徒刑肆月，如易科罰金，以佰
元折算壹日。
    事實及理由
一、犯罪事實：
  (一)丙○○曾於民國91年間因違反毒品危害防制條例，經本院以
    91年度易緝字第179 號判決判處有期徒刑7 月，於93年5 月
    27日縮短刑期執行完畢。丙○○竟仍不知悔改，其於94年11
    月3 日7 時許，在臺北縣板橋市○○路260 巷口，見乙○○
    所有之車號BVX-079 號機車停放該處，鑰匙未拔取，竟基於
    為自己不法所有之概括犯意，發動該機車後竊為己有。嗣於
    同月12日5 時許，丙○○騎前開機車再吳順收行經臺北縣新
    莊市○○路○段143號前時，為警當場查獲。
  (二)丙○○於94年12月18日12時許在臺北縣新莊市○○路與龍安
    路口，見不詳人所有遺落在該處之鑰匙1 把，且在旁停放有
    甲○○所有之車牌號碼MEH-760 號重型機車，無人注意有機
    可趁，丙○○即基於為自己不法所有之意圖，拾取該鑰匙後
    侵占入己，而後持上開鑰匙用以開啟前開車牌號碼MEH-760
    號重型機車電門，果然可啟動，丙○○遂基於承前竊盜之概
    括犯意，發動該機車後竊為己有供己騎用。嗣於同月19日15
    時10分許，丙○○騎前開機車行經臺北縣新莊市○○街6 號
    前時，為警當場查獲。
二、證據：
  (一)犯罪事實(一)部分：
    1.被告丙○○辯稱當日我至新莊中港路友人李承逸家中，因
      為吳順收要回家，所以我向友人羅清風借該機車後要載吳
      順收回家云云（見94年度偵字第19834 號偵查卷第31-32
      頁）。核與證人吳順收所述：我當天在新莊中港路遇到丙
      ○○，他問我要去那裡，並好意說要載我過去等語（見同
      前卷第11頁）不符，且經檢察官調取被告所述羅清風所使
      用之0000000000行動電話之使用人，與被告所述亦不符。
    2.證人乙○○之指述。
    3.卷附車輛失竊電腦輸入單、查獲車輛認可資料、扣案機車
      1 輛、鑰匙1 支、贓物認領保管單、扣押筆錄暨扣押物品
      目錄表等為據。
  (二)犯罪事實(二)部分：
    1.被告丙○○之自白。
    2.被害人甲○○之指述、卷附車輛失竊電腦輸入單、查獲車
      輛認可資料。
    3.扣案之機車1 輛、鑰匙1 支、贓物認領保管單、扣押筆錄
      暨扣押物品目錄表等在卷足憑。
三、核被告所為，係犯刑法第320 條第1 項竊盜罪及同法第337
    條之侵占遺失物罪，被告2 次竊盜犯行間，時間緊接，犯構
    成要件相同之罪名，顯係基於概括之犯意反覆為之，應依連
    續犯之規定論以一罪，並依法加重其刑。被告竊盜罪及侵占
    遺失物罪間，有方法、結果之牽連關係，應從一重之竊盜罪
    處斷。被告有事實欄所載前案執行紀錄，有臺灣高等法院被
    告前案紀錄表在卷可稽，其於有期徒刑執行完畢後之5 年以
    內，再犯本件有期徒刑以上之罪，為累犯，應依法遞加重其
    刑。爰審酌被告犯後態度，犯罪情節，及其犯罪目的、手段
    等一切情狀，量處如主文所示之刑，並諭知易科罰金之折算
    標準。
四、依刑事訴訟法第449 條第1 項前段、第3 項、第454 條第 1
    項，刑法第56條、第320 條第1 項、第337 條、第55條、第
    47 條 、第4 條第1 項前段，罰金罰鍰提高標準條例第1 條
    前段、第2 條，逕以簡易判決處刑如主文。
五、如不服本件判決，得自收受送達之日起10日內，向本院提起
    上訴。
中    華    民    國    95    年    3     月    3     日
                    刑事第十一庭    法  官  林漢強
上列正本證明與原本無異。
如不服本判決，應於判決送達後10日內向本院提出上訴狀（應附
繕本）。
                                    書記官  黃大千
中    華    民    國    95    年    3     月    3     日


司法院資訊處製作；財團法人民間司法改革基金會備份。
